【裁判字號】    95,交訴,49
【裁判日期】    950601
【裁判案由】    公共危險等
【裁判全文】
臺灣臺中地方法院刑事判決              95年度交訴字第49號
公  訴  人  臺灣臺中地方法院檢察署檢察官
被      告  乙○○
上列被告因公共危險案件，經檢察官提起公訴（95年度偵字第30
4號、第2519號），本院合議庭裁定由受命法官獨任進行簡式審
判程序，判決如下：
    主  文
乙○○從事業務之人，因業務上之過失傷害人，處有期徒刑肆月
，如易科罰金，以佰元折算壹日。又駕駛動力交通工具肇事，
致人傷害而逃逸，處有期徒刑陸月，如易科罰金，以佰元折算
壹日。應執行有期徒刑玖月，如易科罰金，以佰元折算壹日。
    事  實
一、乙○○為計程車司機，平日以駕駛營業用小客車為業，係從
    事駕駛業務之人。於民國94年9月15日15時35分許，駕駛車
    牌號碼N6-471號營業用小客車，由北向南行駛於臺中市○區
    ○○○路福德祠旁無名巷上，途經旱溪西路口欲右轉時，本
    應注意汽車行駛至交岔路口時，支道車應禮讓幹道車先行，
    而其行進方向之無名巷係屬支道，另旱溪西路方屬幹道，固
    其應禮讓行駛旱溪西路之幹道車優先通行後認為安全時，方
    得續行，以預防危險之發生，而依當時情形又無不能注意之
    情事，竟仍疏於注意及此，而貿然駛入該交岔路口，適斯時
    恰有甲○○所駕駛，沿旱溪西路由東往西方向直行，而屬得
    優先通行之幹道車之車號JLJ-767號重型機車亦駛入上開交
    岔路口，導致甲○○所駕駛之重型機車右側遭乙○○所駕駛
    之營業用小客車撞擊，甲○○因而受有右肩挫傷、右肱骨粗
    隆閉鎖性骨折、右肘、右膝、左手、左大趾擦傷、右大腿挫
    傷等傷害。詎乙○○駕車肇事致甲○○受前揭傷害後，雖下
    車查看甲○○之傷勢，然因甲○○不答應乙○○以新臺幣1
    千元賠償之和解條件，乙○○竟另行起意，未對甲○○採取
    必要救護措施，且未待警方到場處理，即駕駛上開N6-471號
    之營業小客車逃逸，嗣經警方據報依甲○○所提供之前揭車
    牌號碼，通知乙○○到場接受詢問後，查悉上情。
二、案經甲○○訴由臺中市警察局第二分局報告臺灣臺中地方法
    院檢察署檢察官偵查起訴。
    理  由
一、訊據被告乙○○對於在上揭時地肇事致告訴人甲○○受傷及
    肇事後逃逸之事實均坦白承認，核與告訴人甲○○迭於警詢
    、偵訊、本院準備程序及審理時之指訴情節相符，並有道路
    交通事故調查報告表（一）（二）、道路交通事故現場圖各
    一件、現場照片13幀、澄清醫院診斷證明書一紙附卷可稽，
    足認被告上開自白與事實相符，堪予採信。按車輛行駛至無
    號誌之交岔路口，支道車應暫停讓幹道車先行，道路交通安
    全規則第一百零二條第一項第二款定有明文。被告駕駛營業
    用小客車外出執業，更應遵循前揭規則。而依卷附交通事故
    調查報告表（一）之記載，本件被告肇事當時，天氣晴、日
    間自然光線、柏油路面、路面乾燥、無缺陷、無障礙物、視
    距良好，依其狀況，並無不能注意之情事，被告竟疏不注意
    未禮讓幹道車先行，貿然自支道駛出，致與告訴人甲○○之
    機車發生碰撞，並致告訴人甲○○受傷，被告顯有過失。且
    被告之過失與告訴人甲○○之傷害間，具有相當因果關係，
    亦足認定。次按汽車駕駛人駕駛汽車肇事致人受傷或死亡，
    應即採取救護或其他必要措施，並向警察機關報告，不得駛
    離或逃逸，道路交通管理處罰條例第六十二條定有明文。本
    件被告駕駛車輛撞擊告訴人甲○○致其人車倒地，對被害人
    當場受有傷害已有認識，其竟未採取救護或其他必要措施，
    且未待警方到場處理，即逕行駕車離去嗣經警循線查獲，其
    肇事逃逸之情亦甚顯然。本件事證明確，其犯行均堪以認定
    。
二、查被告為計程車司機，以駕駛營業用小客車載客為業，係從
    事駕駛業務之人，其因駕駛營業用小客車之過失致告訴人甲
    ○○受傷部分，核其所為，係犯刑法第二百八十四條第二項
    前段之業務過失傷害罪；被告駕車肇事，致告訴人甲○○受
    傷而逃逸部分，係犯同法第一百八十五條之四肇事逃逸罪。
    被告所犯上開二罪間，犯意各別，行為互殊，應予分論併罰
    。爰審酌被告行駛至無號誌之交岔路口，未讓幹道車先行，
    貿然自支道駛出，過失程度非輕，告訴人因本件車禍所受傷
    勢，而被告肇事後非但未報警救護，擅離現場，且迄今尚未
    與被害人達成民事和解，應予非難；兼衡及被告之素行，犯
    後坦承犯行等一切情狀，分別量處如主文所示之刑及定其應
    執行刑，並諭知易科罰金之折算標準，以資懲儆。
據上論斷，應依刑事訴訟法第二百七十三條之一第一項、第二百
九十九條第一項前段、刑法第第一百八十五條之四、第二百八十
四條第二項前段、第五十一條第五款、第四十一條第一項前段、
第二項，罰金罰鍰提高標準條例第一條前段、第二條，判決如主
文。
中    華    民    國    95    年    6     月     1    日
                      交通法庭  法  官  林慧貞
以上正本證明與原本無異。
如不服本判決，應於判決送達後10日內，向本院提出上訴狀，上
訴於臺灣高等法院臺中分院。(須附繕本)
                                書記官  張皇清
中    華    民    國    95    年    6    月      1    日
附錄論罪科刑法條
刑法第一百八十五條之四：
駕駛動力交通工具肇事，致人死傷而逃逸者，處六月以上五年以
下有期徒刑。
刑法第二百八十四條第二項：
從事業務之人，因業務上之過失傷害人者，處一年以下有期徒刑
、拘役或一千元以下罰金；致重傷者，處三年以下有期徒刑、拘
役或二千元以下罰金。


司法院資訊處製作；財團法人民間司法改革基金會備份。
